【裁判字號】    92,交抗,343
【裁判日期】    920417
【裁判案由】    違反道路交通管理處罰條例
【裁判全文】
臺灣高等法院交通事件裁定                        九十二年度交抗字第三四三號
    抗  告  人
    即受處分人  甲○○
                          （
右抗告人因違反道路交通管理處罰條例案件，不服臺灣臺北地方法院，中華民國九十
二年三月六日所為裁定（九十二年度交聲更字第一七號），提起抗告，本院裁定如左
：
    主  文
抗告駁回。
    理  由
一、按道路交通管理處罰條例第三條第三款規定：「人行道：指為專供行人通行之騎
    樓、走廊，及劃設供行人行走之地面道路，與人行天橋及人行地下道」；而道路
    交通管理處罰條例所稱之汽車，依該條例第三條第八款規定，包括機器腳踏車在
    內；又道路交通安全規則第一百十一條第一項第一款規定：「汽車（含機車）臨
    時停車時，應依左列規定：一、橋樑、隧道、圓環、障礙物對面、鐵路平交道、
    人行道、行人穿越道、快車道等處，不得臨時停車。」，同法第一百十二條第一
    項第一款規定：「禁止臨時停車處所不得停車」。另汽車駕駛人如在禁止停車處
    所停車，處新台幣六百元以上一千二百元以下罰鍰，道路交通管理處罰條例第五
    十六條第一項第一款亦定有明文。是依上開規定，專供行人通行之騎樓係屬人行
    道，而人行道係經明文禁止臨時停車之場所，倘有違規，即得依法加以處分。
二、本件抗告人即異議人甲○○所有之車號ＡＴＨ─二七三號重型機車，於九十年一
    月二日上午九時十分許，停放在台北市○○街○段一二四號騎樓，為台北市停車
    管理處交通助理員程子民以拍照之方式採證舉發一節，業據證人程子民到庭證述
    在案，並有採證相片一幀附卷可參，抗告人對採證情況並不爭執。雖程子民以該
    處屬西門徒步區禁止停車，並提出「徒步區內禁止停車」標誌相片為佐（見原審
    卷第二十三頁），惟抗告人另提出同處另一禁止停車標誌相片標示：「週一至週
    五：十八時至二十三時，週六、週日：十一時至二十三時，徒步區內禁止停車」
    （見原審卷第三十頁），同一處所關於禁止停車設置二個交通標誌，自應以有利
    行為人解讀之交通標誌為主。茲對照本件舉發違反道路交通管理事件通知單記載
    之違規時間而觀，抗告人進入該處停車，自無違反前開交通標誌禁止停車之規定
    ，則抗告人此部分辯解固屬有理。但觀諸該幀採證相片所示，抗告人機車係停放
    在騎樓，並非機車停車格之內，而該騎樓又係供行人通行之用，屬道路交通管理
    處罰條例所規定之人行道，自不得臨時停車，抗告人考領機車駕駛執照對此規定
    應知之甚稔，不得推諉不知。是原裁定以本件違規事由應係在禁止臨時停車處所
    停車，而非違反停車位置不依規定，認原舉發單位及台北市交通事件裁決所，依
    道路交通管理處罰條例第五十六條第一項第九款規定，裁罰異議人，尚有未洽，
    而將原處分撤銷，改依第五十六條第一項第一款規定予以處罰，並參照違反道路
    交通管理事件統一裁罰標準表規定裁罰罰鍰六百元。
三、綜上所述，抗告人於前開時、地，在人行騎樓停放機車行為，依前揭規定，自應
    依道路交通管理處罰條例第五十六條第一項第一款規定予以處罰。原裁定依法裁
    處，經核尚無違誤。抗告人抗告執陳詞以該處未設有「禁止臨時停車」標誌，在
    騎樓係合法停車云云，請求撤銷原裁定，自不足取，其抗告既無理由，應予駁回
    。
四、據上論結，應依道路交通案件處理辦法第二十六條，刑事訴訟法第四百十二條，
    裁定如主文。
中      華      民      國    九十二    年      四      月      十七    日
                              臺灣高等法院交通法庭
                                  審判長法  官  溫  耀  源
                                        法  官  吳      燦
                                        法  官  何  菁  莪
右正本證明與原本無異。
不得再抗告。
                                        書記官  陳  菊  珍
中      華      民      國    九十二    年      四      月      二十二  日


司法院資訊處製作；財團法人民間司法改革基金會備份。
